臺灣高等法院刑事裁定
110年度矚上重訴字第13號
上  訴  人  
即  被  告  潘子鑑



選任辯護人  王筑威律師
            孫治平律師
上  訴  人  
即  被  告  陳諭詩



選任辯護人  湯偉律師(法扶律師)    

上列上訴人即被告等因殺人案件，本院裁定如下：
    主  文
潘子鑑、陳諭詩均自民國110年6月24日起延長羈押貳月。
    理  由
一、按羈押被告，偵查中不得逾2月，審判中不得逾3月。但有繼
    續羈押之必要者，得於期間未滿前，經法院依第101條或第1
    01條之1規定訊問被告後，以裁定延長之；延長羈押期間，
    審判中每次不得逾2月，刑事訴訟法第108條第1項、第5項前
    段定有明文。
二、經查：
  ㈠上訴人即被告潘子鑑、陳諭詩因殺人案件，前經本院訊問後
    ，認其等共同犯刑法第271條第1項殺人罪之犯罪嫌疑重大，
    所犯為最輕本刑10年以上有期徒刑之罪，且均經原審判處無
    期徒刑，並有焚燬被害人屍體舉動，案發至查獲為止長達20
    餘年，有相當理由足認為有畏罪逃亡之虞，有刑事訴訟法第
    101條第1項第3款所定羈押原因，非予羈押顯難進行審判及
    執行，有羈押之必要，裁定自民國110年3月24日起執行羈押
    3月在案。
  ㈡被告之羈押期間將屆，經訊問後，檢察官認原羈押原因仍在
    ，有繼續羈押之必要；被告潘子鑑及其辯護人則以本案有追
    訴權時效已完成之爭議，證人證述不足以證明被告潘子鑑涉
    犯殺人罪之犯罪嫌疑重大，且因疫情關係無法出國，主張無
    繼續羈押被告潘子鑑之必要；被告陳諭詩及其辯護人則以其
    罹患疾病需出所就醫，認無繼續羈押之必要。
　㈢本院審酌被告潘子鑑、陳諭詩所犯刑法第271條第1項之殺人
    罪嫌，經原審依據卷內證據，各判處無期徒刑，足認其等犯
    罪嫌疑重大，而被告潘子鑑、陳諭詩受上開重刑之宣告，逃
    匿以規避將來審判程序進行及刑罰執行之蓋然性甚高，此係
    趨吉避凶、脫免刑責、不甘受罰之基本人性，且被告潘子鑑
    、陳諭詩均經拘提到案，有相當理由足認有逃亡之虞，若命
    被告具保、責付或限制住居等侵害較小之手段，均不足以確
    保審判或執行程序之順利進行，堪認原羈押之原因及必要性
    仍然存在。
　㈣對於被告羈押與否之審查，其目的僅在判斷有無實施羈押強
    制處分之必要，並非認定被告有無犯罪之實體審判程序，被
    告是否成立犯罪，乃本案實體上應予判斷之問題，縱使被告
    潘子鑑、陳諭詩均否認犯行，上訴指摘原審判決不當，仍無
    礙其等所涉犯罪嫌疑重大之判斷。至於，被告陳諭詩所罹疾
    病，依長庚醫療財團法人林口長庚紀念醫院診斷證明書所載
    ，其已接受手術治療，只需持續服藥及定期追蹤即可（見第
    22033號偵卷第403頁），且看守所內均有提供適當醫療，並
    無「現罹疾病，非保外治療顯難痊癒」之情形。考量本案情
    節，對被害人及社會治安之危害程度，羈押限制被告人身自
    由及刑罰權所欲維護之公益，暨被告潘子鑑、陳諭詩均無刑
    事訴訟法第114條各款所定情形，爰裁定自110年6月24日起
    延長羈押2月。
三、依刑事訴訟法第108條第1項、第5項，裁定如主文。
中　　華　　民　　國　　110 　年　　6 　　月　　18　　日
                  刑事第六庭  審判長法  官  劉方慈
                                    法  官  朱嘉川
                                    法  官　曹馨方
以上正本證明與原本無異。
如不服本裁定，應於收受送達後5日內向本院提出抗告狀。
                                    書記官　游秀珠
中　　華　　民　　國　　110 　年　　6 　　月　　18　　日